臺灣板橋地方法院交通事件裁定　　　　 94年度交聲字第763號
原處分機關　臺北市交通事件裁決所
異　議　人
即受處分人　甲○○
上列受處分人因違反道路交通管理處罰條例案件，對臺北市交通
事件裁決所於中華民國94年4月4日以北市裁三字第裁22─ZHA018
222 號違反道路交通管理事件裁決書所為之裁決處分（原舉發案
號：內政部警政署國道公路警察局94年1 月17日公警局交字第ZH
A 018222號）不服，聲明異議，本院裁定如下：
    主  文
異議駁回。
    理  由
一、原處分意旨略以：異議人即受處分人甲○○於民國93年12月
    31日下午6 時20分許，駕駛新進鐵工廠股份有限公司所有之
    車號5N─3308號自用小客車，在國道三號公路南下282.7 公
    里，因「在高速公路超速行駛」之違規，為警附採證照片逕
    行舉發，乃依道路交通管理處罰條例第33條第1 項之規定，
    裁處罰鍰新臺幣（下同）3,000 元，並依同條例第63條第1
    項規定，記違規點數1 點。異議人則以：伊於上開時地駕駛
    前揭汽車超速，是因當時路上有小狗，依經驗判斷應儘速與
    小狗分離，避免小狗被撞及所造成之危險，因此伊選擇快速
    通過而超過速限，當時車子如果緊急煞車，是危險的，或如
    放低車速，後面來車亦可能會追撞上來，加上現在汽車設計
    佳，稍加油門就可提昇速度，當時伊沒辦法將小狗抱離現場
    ，只好選擇快速離開，伊不是有意要超速云云，表明不服而
    提出異議。
二、按汽車行駛高速公路，應依速限標誌指示；又執勤之公路警
    察，發現汽車駕駛人違反道路交通管理事件，當場不能或不
    宜攔截制單舉發者，除依道路交通管理事件統一裁罰標準及
    處理細則第23條規定辦理外，遇有超過規定速度行駛之情形
    者，得逕行舉發，高速公路交通管制規則第5 條第1 項前段
    、第26條第2 項第1 款分別定有明文。次按汽車行駛於高速
    公路而不遵管制之規定者，處汽車駕駛人3,000 元以上6,00
    0 元以下罰鍰；汽車駕駛人違反第33條規定者，記違規點數
    1 點，道路交通管理處罰條例第33條第1 項前段、第63條第
    1項第1款亦有明文。
三、經查，本件異議人甲○○於上開時地，駕駛前揭自用小客車
    ，在速限110 公里之國道三號公路南下282.7 公里處，因經
    雷達（射）測定行速為134 公里，為警附採證照片逕行舉發
    之事實，業據異議人自承在卷，並有臺北市交通事件裁決所
    94年4 月4 日以北市裁三字第裁22─ZHA018222 號違反道路
    交通管理事件裁決書、內政部警政署國道公路警察局94年1
    月17日公警局交字第ZHA018222 號舉發違反道路交通管理事
    件通知單及超速照片各1 件附卷可稽。異議人雖以前詞置辯
    ，惟其駕駛汽車時本應注意車前狀況，並隨時採取必要之安
    全措施，此觀之道路交通安全規則第94條第3 項規定甚明，
    是以當異議人行駛途中發現車前有狗隻橫越高速公路時，應
    係提前採取減速、閃避等安全措施，而非加速通過之方式閃
    避，故異議人上開辯解，顯與常情相悖。縱認異議人所辯違
    規當時伊係為閃避動物而超速行駛一節屬實，但觀諸前開舉
    發通知單及超速照片，顯示異議人違規當時車速134 公里，
    超過速限達24公里，可知違規時異議人之車速甚快，倘若異
    議人於上開時地駕車時確有注意高速公路上之車前狀況，並
    隨時採取必要之安全措施者，當其發現路上有狗隻時，異議
    人本可採取適當之減速、閃避措施，已如前述，縱使異議人
    選擇以加速方式閃避狗隻，亦應在速限內以適當加速方式閃
    避狗隻，並非即認異議人遇此情形時，得率以134 公里之速
    度在高速公路上高速行駛，且當時亦無不能注意之情狀，俱
    徵本件異議人違規時以134 公里速度超速行駛，異議人如非
    故意，但按其情節亦符合應注意並能注意而不注意之過失責
    任要件，自應受處罰。異議人辯稱伊非有意要超車云云，並
    非足採。
四、綜上，異議人於上揭時地違規超速行駛之事實，應堪認定。
    原處分機關據以援引前開規定，裁處罰鍰3,000 元，且記違
    規點數1 點，於法並無不當，本件異議為無理由，應予駁回
    。又本件事證已甚明確，異議人另於聲明異議狀證據名稱欄
    記載同車乘客黃碧鳳可供傳喚，本院認並無傳喚之必要，附
    此敘明。
據上論斷，應依道路交通管理處罰條例第87條第2 項，道路交通
案件處理辦法第19條，裁定如主文。
中　　華　　民　　國　　94　　年　　5 　　月　　9 　　日
                  交通法庭法　官  楊志雄
以上正本證明與原本無異。
如不服本裁定應於送達後5日內向本院提出抗告狀。
                          書記官  胡勤義
中　　華　　民　　國　　94　　年　　5 　　月　　9 　　日
